【裁判字號】    95,中交簡上,599
【裁判日期】    951011
【裁判案由】    公共危險
【裁判全文】
臺灣臺中地方法院刑事判決         95年度中交簡上字第599號
上  訴  人  臺灣臺中地方法院檢察署檢察官
被      告  乙○○
上列上訴人因被告公共危險案件，不服本院臺中簡易庭九十五年
度中交簡字第一二九二號中華民國九十五年八月十四日第一審簡
易判決（聲請簡易判決處刑案號：臺灣臺中地方法院檢察署九十
五年度速偵字第二八一五號），提起上訴，本院管轄之第二審合
議庭判決如下：
    主    文
原判決撤銷。
乙○○服用酒類，不能安全駕駛動力交通工具而駕駛，處有期徒
刑參月，如易科罰金，以新臺幣壹仟元折算壹日。
    犯罪事實及理由
一、本案經本院審理結果，認第一審簡易判決認定之犯罪事實並
    無不當，爰引用如附件所示之刑事簡易判決所記載之犯罪事
    實及證據。
二、上訴意旨略以：原審判處被告有期徒刑參月，得易科罰金固
    屬卓見，惟被告陳紹癸犯罪時間為民國九十五年七月二十一
    日，而新刑法已於九十五年七月一日施行生效，依同法第四
    十一條第一項之規定，易科罰金之標準為新台幣（下同）一
    千元、二千元、三千元折算一日，從而，原判決以銀元三百
    元為易科罰金折算標準，即難認允當。爰依法提起上訴，請
    求將原判決撤銷，更為適當合法之判決等語。
三、經查：(一)原審判決所認定之犯罪事實及所引用之犯罪證據，
    經核均尚無不當。(二)按刑法於九十四年二月二日經總統令修
    正公布自九十五七月一日施行，又依九十五年六月十四日經
    總統公布修正之刑法施行法第一條之一規定，修正後之刑法
    一百八十五條之三之罰金刑之單位由銀元修正為新臺幣，並
    提高三倍。又就有期徒刑如易科罰金之折算標準部分，修正
    後刑法第四十一條第一項前段規定，得以新臺幣一千元、二
    千元或三千元折算一日，適用修正後之刑法第四十一條第一
    項前段規定，作為易科罰金之折算標準。(三)原審認被告事證
    明確，而予以論罪科刑，固非無見，而上訴人以原審酌定以
    銀元三百元為易科罰金折算標準，即難認允當，而提起上訴
    ，指摘原判決有所不當，查被告陳紹癸犯罪時間為九十五年
    七月二十一日，而新刑法已於九十五年七月一日施行生效，
    依同法第四十一條第一項之規定，易科罰金之標準為新台幣
    一千元、二千元、三千元折算一日，從而，原判決以銀元三
    百元折算易科罰金之標準，顯有違誤，上訴人之上訴為有理
    由，自應由本院予以撤銷改判。爰審酌：被告正值壯年，且
    有酒醉駕車之前科，係因趕時間一時失慮而犯本罪，其犯罪
    手段尚屬平和，犯罪所生危害非屬鉅大，暨犯罪後坦承犯行
    ，態度良好等一切情狀，量處如主文第二項所示之刑，並諭
    知易科罰金之折算標準。
據上論斷，應依刑事訴訟法第四百五十五條之一第一項、第三項
、第三百七十三條、第三百六十九條第一項前段、第三百六十四
條、第二百九十九條第一項前段，刑法第一百八十五條之三、第
四十一條第一項前段，刑法施行法第一條之一，判決如主文。
本案經檢察官甲○○到庭執行職務。
中    華    民    國    95    年    10    月    11    日
                  刑事第四庭  審判長法  官  張國忠
                                    法  官  柯雅惠
                                    法  官  黃松竹
上正本證明與原本無異。
本件不得上訴。
                                    書記官  董美惠
中    華    民    國    95    年    10    月    11    日
附錄犯罪科刑法條
刑法第一百八十五條之三
服用毒品、麻醉藥品、酒類或其他相類之物，不能安全駕駛動力
交通工具而駕駛者，處一年以下有期徒刑、拘役或三萬元以下罰
金。


司法院資訊處製作；財團法人民間司法改革基金會備份。
